臺灣臺北地方法院民事判決　　　　　　93年度重訴字第1231號
原　　　告　乙○○
　　　　　　戊○○
共　　　同
訴訟代理人　謝志明律師
複　代理人　楊廣明律師
被　　　告　丁○
　　　　　　己○○
　　　　　　甲○○原名：李建.
　　　　　　　　　　　六樓
共　　　同
訴訟代理人　顏武男律師
上列當事人間請求拆屋還地等事件，本院於民國九十四年五月二
十六日言詞辯論終結，判決如下：
    主  文
被告丁○應將座落於台北市○○區○○段四小段六十之五地號土
地上，門牌號碼台北市○○區○○路二段七八號，如附圖所示編
號A部分，面積八平方公尺之建物拆除，並將所占用之土地騰空
返還予原告。
被告丁○應將座落於台北市○○區○○段四小段六十之十一地號
土地上，門牌號碼台北市○○區○○路二段七八號，如附圖所示
編號B部分，面積四十一平方公尺之建物拆除，並將所占用之土
地騰空返還予原告乙○○。
被告丁○應給付原告乙○○新台幣柒拾玖萬貳仟佰貳拾柒元及
自民國九十三年十一月七日起至清償日止，按週年利率百分之五
計算之利息，並自民國九十三年十月一日起至返還主文第一、二
項土地與原告乙○○之日止，按月於每月一日給付原告乙○○新
台幣壹萬仟陸佰壹拾肆元；被告丁○應給付原告戊○○新台幣
柒萬零伍佰壹拾伍元及自民國九十三年十一月七日起至清償日止
，按週年利率百分之五計算之利息，並自民國九十三年十月一日
起至返還主文第一項土地與原告戊○○之日止，按月於每月一日
給付原告戊○○新台幣壹仟貳佰壹拾貳元。
被告己○○應將座落於台北市○○區○○段四小段六十之五地號
土地上，門牌號碼台北市○○區○○路二段八二號，如附圖所示
編號E部分，面積十四平方公尺之建物拆除，並將所占用之土地
騰空返還予原告。
被告己○○應將座落於台北市○○區○○段四小段六十之十一地
號土地上，門牌號碼台北市○○區○○路二段八二號，如附圖所
示編號F部分，面積三十四平方公尺之建物拆除，並將所占用之
土地騰空返還予原告乙○○。
被告己○○應給付原告乙○○新台幣柒拾貳萬壹仟玖佰柒拾捌元
及自民國九十三年十一月七日起至清償日止，按週年利率百分之
五計算之利息，並自民國九十三年十月一日起至返還主文第四、
五項土地與原告乙○○之日止，按月於每月一日給付原告乙○○
新台幣壹萬貳仟肆佰零伍元；被告己○○應給付原告戊○○新台
幣壹拾貳萬仟肆佰零貳元及自民國九十三年十一月七日起至清
償日止，按週年利率百分之五計算之利息，並自民國九十三年十
月一日起至返還主文第四項土地與原告戊○○之日止，按月於每
月一日給付原告戊○○新台幣貳仟壹佰貳拾壹元。
被告甲○○應將座落於台北市○○區○○段四小段六十之五地號
土地上，門牌號碼台北市○○區○○路二段八四號，如附圖所示
編號G部分，面積二十二平方公尺之建物拆除，並將所占用之土
地騰空返還予原告。
被告甲○○應將座落於台北市○○區○○段四小段六十之十一地
號土地上，門牌號碼台北市○○區○○路二段八四號，如附圖所
示編號H部分，面積四十五平方公尺之建物拆除，並將所占用之
土地騰空返還予原告乙○○。
被告甲○○應給付原告乙○○新台幣玖拾捌萬陸仟壹佰伍拾元及
自民國九十三年十一月十二日起至清償日止，按週年利率百分之
五計算之利息，並自民國九十三年十月一日起至返還主文第七、
八項土地與原告乙○○之日止，按月於每月一日給付原告乙○○
新台幣壹萬陸仟玖佰肆拾肆元；被告甲○○應給付原告戊○○新
台幣壹拾玖萬仟玖佰壹拾柒元及自民國九十三年十一月十二日
起至清償日止，按週年利率百分之五計算之利息，並自民國九十
三年十月一日起至返還第七項所載土地與原告戊○○之日止，按
月於每月一日給付原告戊○○新台幣仟佰拾貳元。
訴訟費用由被告丁○負擔十分之三、被告己○○負擔十分之三、
被告甲○○負擔十分之四。
本判決第一項於原告以新台幣參拾捌萬元為被告丁○供擔保後，
得假執行，但被告丁○如以新台幣壹佰壹拾肆萬元為原告供擔保
，得免為假執行。
本判決第二項於原告乙○○以新台幣壹佰玖拾參萬元為被告丁○
供擔保後，得假執行，但被告丁○如以新台幣伍佰捌拾萬元為原
告乙○○供擔保，得免為假執行。
本判決第三項於原告乙○○以新台幣拾萬元、原告戊○○以新
台幣貳萬陸仟元為被告丁○供擔保後，得假執行，但被告丁○分
別以新台幣玖拾萬元、新台幣捌萬元分別為原告乙○○、戊○○
供擔保，得免為假執行。
本判決第四項於原告以新台幣陸拾陸萬元為被告己○○供擔保後
，得假執行，但被告己○○如以新台幣壹佰玖拾捌萬捌仟元為原
告供擔保，得免為假執行。
本判決第五項於原告乙○○以新台幣壹佰陸拾萬陸仟元為被告己○○供擔保後，得假執行但被告己○○如以新台幣肆佰捌拾壹萬
玖仟元為原告乙○○供擔保，得免為假執行。
本判決第六項於原告乙○○以新台幣貳拾柒萬元、原告戊○○以
新台幣肆萬陸仟元為被告己○○供擔保後，得假執行，但被告己○○分別以新台幣捌拾壹萬元、新台幣壹拾萬捌仟元分別為原
告乙○○、戊○○供擔保，得免為假執行。
本判決第七項於原告以新台幣壹佰零肆萬元為被告甲○○供擔保
後，得假執行，但被告甲○○如以新台幣佰壹拾貳萬肆仟元為
原告供擔保，得免為假執行。
本判決第八項於原告乙○○以新台幣貳佰壹拾貳萬元為被告甲○○供擔保後，得假執行，但被告甲○○如以新台幣陸佰拾柒萬
元為原告乙○○供擔保，得免為假執行。
本判決第九項於原告乙○○以新台幣參拾柒萬元、原告戊○○以
新台幣柒萬仟元為被告甲○○供擔保後，得假執行，但被告甲○○分別以新台幣壹佰壹拾萬元、新台幣貳拾壹萬玖仟元分別為
原告乙○○、戊○○供擔保，得免為假執行。
    事  實
甲、原告方面：
壹、聲明：如主文所示，及為以供擔保為條件之假執行宣告。
貳、陳述：
　一、原告乙○○為台北市○○區○○段四小段60之11地號土地
　　　之所有權人，原告為台北市○○區○○段四小段60之5地
  　　號土地之所有權人，各有1/2之所有權。系爭土地雖由訴
      外人李敏然、楊建德於44年7月28日出租予訴外人吳新丁
　　　等人，惟原告於86年4月24日以台北118支局第302號存證
　　　信函催告被告繳納租金，被告拒不繳納後，原告於同年6
  　　月18日以台北118支局第98號存證信函通知被告自即日起
    　終止土地租約，此為鈞院86年度訴字第3561號確定判決所
      確認，即自86年10月1日終止基地租賃契約後，被告無正
      當權源占有系爭土地使用迄今，屬無權占有，原告自得本
      於所有權，依民法第767條請求被告拆屋還地。次按被告
      無權占有系爭土地，未給付原告任何租金，被告無法律上
      原因受有相當於租金之不法利益，致原告受有損害，應返
      還相當於5年（88年10月1日起至93年9月30日止）租金之
      不當得利予原告，為此提起本件訴訟。
　二、系爭土地係由被告丁○之父訴外人黃煥、被告己○○之前
　　　手黃康淑女、被告甲○○之母訴外人丙○之前手吳新丁於
  　　44年7月28日與李敏然、楊建德簽訂「土地租用合約」，
　    取得土地使用權，並建築房屋，嗣原告取得系爭土地，故
      兩造間有土地租用合約法律關係存在，因被告拒不繳納租
      金，原告於86年4月24日催告被告繳納，復於86年6月18
      日通知被告終止土地租約，此為鈞院86年度訴字第3561號
      請求不當得利及給付租金事件所認定，被告未提出任何具
      體新訴訟資料，足以推翻前開確定判決判斷之事實，在同
      一當事人間與該已判斷重要爭點不得為相異之主張，是被
      告復辯稱無租賃關係等語，自不足採。
參、證據：提出(一)土地登記謄本二份、(二)鈞院86年度訴字第3561
    號判決影本一份為證，並聲請勘驗並測量現場。
乙、被告方面：
壹、聲明：
　一、原告之訴及假執行之聲請均駁回。
　二、如受不利判決，願供擔保請准宣告免為假執行。
貳、陳述：
　一、系爭台北市○○區○○段四小段60之11地號及60之5地號
　　  土地，分別係由被告向原告之前手購買：
　　　(一)丁○部分：
　　　　1.系爭土地係由原地主李敏然、楊建德出賣予被告丁○
　　　　　之父黃煥，因黃煥不識字，寫成土地租用合約書，雖
  　　　　名之為租用，當事人實際上之真意為出售或設立地上
　　　　　權之意思，當時1坪約1元右左，而黃煥是以1,680元
　　　　　租14坪土地，足證當時之本意確係土地買賣或設定地
  　　　　上權。
  　　　2.原地主李敏然、楊建德嗣推說產權不清楚，無法過戶
　　　　　，利用黃煥不識字，藉口土地為租用，並向黃煥收租
　　　　  ，因覺不好意思，始未再向黃煥收租。
　　　(二)己○○部分：
　　　　1.系爭土地係由被告己○○之前手黃康淑女於44年7月
　　　　　28日，以1,680元向原告之被繼承人買受，前地主藉
  　　　　口尚未辦理繼承登記，無法過戶，惟同意買主先行建
　　　　　屋，並簽訂土地租用合約書，惟其真意為被告己○○
　　　　  之前手以1,680元買受系爭土地。
　　　　2.原告之被繼承人李敏然、楊建德收受土地價款後，因
　　　　　無法過戶，仍委由建築師代理買主申請營造執照，並
  　　　　由李江玉蘭、楊建德出具土地使用權同意書，提出申
　　　    請建屋，被告並非無權占有。
　　　(三)甲○○部分：
　　　　1.系爭土地於44年7月28日由原所有權人楊建德及李敏
　　　　　然與吳新丁簽訂租約，提供土地建屋後，由吳吉豐取
  　　　　得房屋所有權。
  　　　2.丙○於63年7月18日以70萬元向吳吉豐購買該房屋，
　　　    並徵得楊建德、李敏然同意續租土地，並收取租金。
　二、被告丁○、己○○、甲○○並非無權占有系爭土地：
　　　1.楊建德為原告戊○○之父，楊建德死亡後，基於繼承法
　　　  則，原告戊○○應繼受出租人之地位。
　　　2.另李敏然雖非系爭土地所有權人，然該土地原係李江玉
　　　　蘭所有，依系爭土地辦理繼承登記之繼承系統表及戶籍
  　　　謄本記載，李敏然之父為李延齡，李延齡之父為李景盛
　　　　，李景盛之父為李春生，李春生曾娶李江玉蘭為妻（但
　　　　李景盛非李春生與李江玉蘭所生），即李江玉蘭曾為李
  　　　敏然曾祖父之配偶，二人有姻親關係。
  　　3.楊建德、李敏然出租土地時均自稱地主，立約後，亦依
　　　　約將租賃土地交付承租人供建屋使用，原告自應受其拘
  　　　束，被告並非無權占有。
  三、原告片面終止基地租賃契約無效：
  　　1.原告繼受原地主楊建德與被告丁○前手所訂租賃契約，
　　　　然被告丁○並無土地法第103條任何一款行為，原告片
　　　  面終止基地租賃契約，自無效力。
　　　2.被告丁○於91年4月3日為原告乙○○提存系爭二筆土地
        自86年90年租金共計17,149元，有台灣新竹地方法院91
        年度存字第451號提存書可證，並於91年3月28日為原告
        戊○○提存系爭二筆土地86年至90年租金共計1,520元
        ，有台灣士林地方法院91年度存字第708號提存書可證
        。
　　　3.縱認原告得單方終止租約，理應歸還被告等於44年簽訂
　　　　時支付之土地整理費，即土地改良費1,680元，按當年
  　　　地價每坪10元，依93年系爭土地公告現值每坪460,000
　　    元折價，返還被告，並返還建造系爭房屋之價款。
　四、原告乙○○取得系爭土地有瑕疵：
　　　1.系爭土地原所有權人雖由原告乙○○繼承土地名義人李
　　　　江玉蘭之土地，原告乙○○雖主張係李泉之養女，李泉
　　　　為李江玉蘭之養子，然依戶籍謄本記載，李清泉生父為
  　　　李淵、李江治，而李泉生父母為李方及鄭愛，顯然為不
　　　　同一人。且李江玉蘭繼承系統表李泉係民前8年12月19
　　　　日出生，而戶籍謄本之李清泉是民前2年12月出生，亦
  　　　不相同。
　　　2.原告乙○○是否地主李江玉蘭之繼承人，不無疑問，依
　　　　我國土地登記制度，對土地過戶之聲請，須實質審查，
　　　　否則應予駁回，本件地政機關對該部分之登記未為實質
　　　  審查，並予駁回，顯有違誤。
參、證據：提出(一)台灣新竹地方法院91年度451號提存書影本一
    份、(二)台灣士林地方法院91年度存字第708號提存書影本一
    份、(三)繼承系統表影本一份、(四)戶籍謄本影本二張為證。
    理  由
一、原告起訴主張：原告乙○○為台北市○○區○○段四小段60
    之11地號土地之所有權人，原告為台北市○○區○○段四小
　　段60之5地號土地之所有權人，各有1/2之所有權。因被告拒
    不繳納租金後，原告於86年6月18日以台北118支局第98號存
　  證信函通知被告自即日起終止土地租約，此為本院86年度訴
    字第3561號確定判決所確認，被告無正當權源占有系爭土地
    使用迄今，屬無權占有，原告自得本於所有權，依民法第
    767條請求被告拆屋還地。次被告無權占有系爭土地，未給
    付原告任何租金，被告無法律上原因受有相當於租金之不法
    利益，致原告受有損害，應返還相當於5年（88年10月1日起
    至93年9月30日止）租金之不當得利予原告，為此提起本件
    訴訟。
    被告則以系爭台北市○○區○○段四小段60之11地號及60之
　　5地號土地，分別係由被告向原告之前手購買，被告丁○、
　  己○○、甲○○並非無權占有系爭土地，原告片面終止基地
    租賃契約應屬無效；且原告乙○○取得系爭土地有瑕疵等語
    置辯。
二、查台北市○○區○○段四小段60之5地號土地登記所有權人
    為原告乙○○、戊○○，權利範圍各1/2，同小段60之11地
    號土地登記所有權人為原告乙○○，被告丁○所有台北市○○區○○路二段78號房屋使用系爭60之5地號土地如附圖A所
    示8平方公尺土地，使用系爭60之11地號土地如附圖B所示41
    平方公尺土地；被告己○○所有台北市○○區○○路二段82
    號房屋使用系爭60之5地號土地如附圖E所示14平方公尺土地
    ，使用系爭60之11地號土地如附圖F所示34平方公尺土地；
    被告甲○○所有台北市○○區○○路二段84號房屋使用系爭
    60之5地號土地如附圖G所示22平方公尺土地，使用系爭60之
    11地號土地如附圖H所示45平方公尺土地之事實，為兩造所
    不爭執，並有土地登記謄本二份（本院卷第15至18頁）為證
    ，且經本院依原告聲請勘驗並測量現場，有本院94年1月7日
    勘驗測量筆錄（本院卷第67至69頁）及土地複丈成果圖在卷
    可按，自堪信為真實。
三、按不動產物權，依法律行為而取得、設定、喪失及變更者，
    非經登記，不生效力，民法第758條定有明文，即「登記」
    為不動產物權變動之公示方法；次按依本法所為之登記，有
    絕對效力，土地法第43條定有明文，則依土地法所為之登記
    ，有絕對真實之公信力，縱使登記有得撤銷或無效等原因，
    而在實體法上對於他人（真正權利人）負有變更登記之義務
    ，但於該他人未提起塗銷登記之訴並獲得勝訴之確定判決以
    前，即難否定其登記所生之效力，登記之所有權人，仍得本
    於所有人之地位行使其權利。查土地登記謄本所載，系爭60
　　之5地號土地登記所有權人為原告乙○○、戊○○，權利範
　  圍各1/2，60之11地號土地登記所有權人為原告乙○○，且
    迄未有人出面主張權利，依登記之絕對效力，原告對其為系
    爭土地之所有權人已盡其舉證責任。
四、被告雖辯稱原告乙○○取得系爭土地有瑕疵，系爭土地分別
    係由被告向原告之前手購買，原告片面終止基地租賃契約應
　　屬無效等語。然查：
  　(一)原告前即以被告丁○、己○○、甲○○及丙○為被告，主
　    張原告為系爭土地之所有權人，兩造間有基地租賃關係，
      惟被告積欠租金，拒不繳納，原告於86年6月18日以台北
      118支局第989號存證信函通知終止土地租約，向本院起訴
      ，請求被告給付租約終止前之租金，及租約終止後相當於
      租金之不當得利，本院即以86年度訴字第3561號受理在案
      。被告於前開事件中即抗辯原告乙○○非土地所有權人、
      被告丁○使用部分，係由父親黃煥向原地主李敏然、楊建
      德購買，因黃煥不識字，合約寫成土地租用合約書，當事
      人之真意為出售或設立地上權之意思；被告己○○使用部
      分，係由其前手黃康淑女向原告之被繼承人購買，前地主
      藉口尚未辦理繼承登記，無法過戶，惟同意買主先行建屋
　　　，並簽訂土地租用合約書，惟其真意為被告己○○之前手
  　　買受系爭土地。被告甲○○部分，則係由原所有權人楊建
　　　德及李敏然與吳新丁簽訂租約，提供土地建屋後，由吳吉
　　　豐取得房屋所有權，丙○再向吳吉豐購買該房屋，原告請
  　　求給付租金及不當得利，並無理由等語。本院86年訴字第
  　　3561號民事判決則認定「系爭土地係由被告丁○之父黃煥
　    、被告李豐之父李德雲、被告己○○之前手黃康淑女、被
      告丙○之前手吳新竹等四人，分別於民國四十四年七月二
      十八日，與李敏然、楊建德簽訂『土地租用合約』，取得
      土地使用權，並建築房屋，李敏然、楊建德於六十四、六
      十五、六十六、六十七年間並向部分被告收取系爭土地租
      金.... 此經本院依職權調閱八十五年度訴字第六七五號
      民事判決卷全卷審核無訛，並有原告提出土地租用合約書
      四份、不動產買賣契約書一件及租金收據三紙附卷為證。
      」、「原告主張被告現居四棟房屋之基地，均係於四十四
      年間向李敏然、楊建德承租取得土地使用權乙節，應堪信
      為真實。」、「李江玉蘭曾為李敏然曾祖父之配偶，則李
      江玉蘭與李敏然顯有姻親關係存在，再觀諸系爭土地部分
      係與戊○○共有，當時出租係由戊○○之父楊建德會同李
      敏然為之，楊建德為土地之實際管理人，且出租時楊建德
      、李敏然均自稱為地主，從而被告占有系爭土地，均係本
      於前開『土地租用合約』為據」、「再查原告於八十六年
      四月二十四日以台北一一八支局第三○二號存證信函，催
      告被告繳納積欠地租；被告拒不繳納後，原告復於八十六
      年六月十八日以台北一一八支局第九八九號存證信函通知
      被告等自即日起終止前開土地租約等情，有其提出與其所
      述相符之系爭土地租用合約書、土地租約合約書、本院八
      十五年度訴字第六七五號民事判決書、存證信函暨回執為
      證，復為被告所不爭，原告主張渠依法向被告催告、解除
      租賃契約，即非子虛，堪信為真。」等語，判決被告應給
      付租金、及不當得利確定，此有本院86年度訴字第3561
      號民事判決影本（本院卷第19-33頁）在卷可按，並為兩
      造所不爭執，自堪信為真實。
　　(二)按確定判決之理由雖無既判力，惟法院於判決理由中，就
　　　訴訟標的以外當事人主張之重要爭點，本於當事人辯論之
  　　結果，已為判斷時，其對此重要爭點所為之判斷，除有顯
    　然違背法令之情形，或當事人已提出新訴訟資料，足以推
      翻原判斷之情形外，應解為在同一當事人間就該重要爭點
      所提起之訴訟，法院及當事人就該已經法院判斷之重要爭
      點法律關係，皆不得任何相反之判斷或主張，始符訴訟程
      序上之誠信原則。查兩造間有基地租賃關係存在，因被告
      積欠租金，經原告催告後仍未繳納，原告即於86年6月18
      日以台北118支局第989號存證信函終止基地租賃契約，此
      為本院86年度訴字3561號判決理由所是認，並判決原告請
      求租金及不當得利為有理由，本件被告未提出任何具體新
      訴訟資料，足以推翻原判斷，在同一當事人間就兩造間有
      基地租賃之法律關係、租賃契約業經原告合法終止等已判
      斷之重要爭點，不得再與上開確定判決相異之主張，故被
      告辯稱系爭土地係被告向原告前手購買、原告終止租約不
      合法等語，自無可採。
　　(三)至被告丁○辯稱於91年4月3日為原告乙○○提存系爭二筆
　　　土地自86年90年租金共計17,149元，並於91年3月28日為
  　　原告戊○○提存系爭二筆土地86年至90年租金共計1,520
    　元，並提出台灣新竹地方法院91年度存字第451號提存書
　　　影本（本院卷第56頁）、台灣士林地方法院91年度存字第
  　  708號提存書影本（本院卷第57頁）為證。然系爭租賃契
      約業經原告於86年6月18日以存證信函通知終止，被告於
      91年始以原告拒收為由提存租金，仍不能被告丁○使用系
      爭土地正當權源之有利認定。
五、按所有人對於無權占有或侵奪其所有物者，得請求返還之。
    對於妨害其所有權者，得請求除去之，有妨害其所有權之虞
    者，得請求防止之，民法第767條定有明文，原告為系爭土
    地之所有權人，被告丁○所有台北市○○區○○路二段78號
    房屋，無正當權源占有系爭60之5地號土地如附圖A所示8平
    方公尺土地、系爭60之11地號土地如附圖B所示41平方公尺
    土地；被告己○○所有台北市○○區○○路二段82號房屋，
    無當正權源占有系爭60之5地號土地如附圖E所示14平方公尺
    土地，使用系爭60之11地號土地如附圖F所示34平方公尺土
    地；被告甲○○所有台北市○○區○○路二段84號房屋，無
    正當權源占有系爭60之5地號土地如附圖G所示22平方公尺土
    地，使用系爭60之11地號土地如附圖H所示45平方公尺土地
    ，原告主張被告應拆屋還地，自屬可取。
六、再按無法律上之原因而受利益，致他人受損害者，應返還其
    利益。雖有法律上之原因，而其後已不存在者，亦同，民法
    第179條定有明文。又無權占有他人之土地或房屋，可獲得
    相當於租金之利益為社會通常之觀念，最高法院著有61年台
    上字第1695號判例。次按城市地方房屋之租金，以不超過土
    地及其建築物申報總價額年息百分之十為限，土地法第97條
    條第1項定有明文，而土地法97條之規定，依同法第105條之
    規定準用於租用基地建築房屋。再按土地有權人依本法所申
    報之地價為法定地價，土地法第148條定有明文。而舉辦規
    定地價或重新規定地價時，土地所有權人未於公告期間申報
    地價者，以公告地價百分之八十為其申報地價，平均地權條
    例第16條定規定有明文。查系爭60之5地號土地93年1月之申
    報地價為每平方公尺45,440元，即為93年1月公告地價
    56,800元之80%，依此計算，89年7月之申報地價為44,000元
    （55,000×80%=44,000元），86年7月之申報地價為43,040
    元（53,800×80%=43,040元，有公告地價表（本院卷第125
    頁）在卷可按。而系爭60之11地號土地93年1月之申報地價
    為每平方公尺45,372元，即為93年1月公告地價56,715元之
    80%，依此計算，89年7月之申報地價為43,942元（54,927×
    80%=43,942元），86年7月之申報地價為42,985元（53,731
    ×80%=42,985元，有公告地價表（本院卷第127頁）在卷可
    憑。再系爭土地位處台北市○○路及莒光路丁字路口，交通
    便利，此有勘驗筆錄可憑，是系爭土地經濟價值甚高，本院
    斟酌系爭土地繁榮狀況及被告占有土地利用之情形，認被告
    無權占有所獲之利益，依前揭土地法之規定年息百分之八計
    算為當，以下茲將被告因系爭土地所受之利益計算如次：
    (一)被告丁○部分：
    　1.占有系爭60之5地號土地8平方公尺；
    　　43,040×8×8%×9/12=20,659（88年10月1日至89年6月
　      30日所受之利益）
　　　　44,000×8×8%=28,160（89年7月1日至92年12月31日間
　　　  ，1年受之利益）
　　　　（28,160×3）＋（28,160×6/12）＝98,560（89年7月
　　　  1日至92年12月31日所受之利益）
        45,440×8×8%×9/12＝21,811（93年1月1日至93年9月
        30日所受之利益）
        20,659＋98,560＋21,811＝141,030
        45,440×8×8%×÷12＝2,424（93年1月1日以後每月所
        受之利益）
    　2.占有系爭60之11地號土地41平方公尺：
    　　42,985×41×8%×9/12=105,743（88年10月1日至89年6
        月30日所受之利益）
　　　　43,942×41×8%=144,130（89年7月1日至92年12月31日
        間，1年所受之利益）
　　　　（144,130×3）＋（144,130×6/12）＝504,454（89年
        7月1日至92年12月31日所受之利益）
        45,372×41×8%×9/12＝111,615（93年1月1日至93年9
        月30日所受之利益）
    　　105,743＋504,454＋111,615＝721,812
        45,372×41×8%×÷12＝12,402（93年1月1日以後每月
        所受之利益）
    (二)被告己○○部分：
    　1.占有系爭60之5地號土地14平方公尺；
    　　43,040×14×8%×9/12=36,154（88年10月1日至89年6
        月30日所受之利益）
　　　　44,000×14×8%=49,280（89年7月1日至92年12月31日
        間，1年所受之利益）
　　　　（49,280×3）＋（49,280×6/12）＝172,480（89年7
        月1日至92年12月31日所受之利益）
        45,440×14×8%×9/12＝38,170（93年1月1日至93年9
        月30日所受之利益）
        36,154＋172,480＋38,170＝246,804
        45,440×14×8%×÷12＝4,242（93年1月1日以後每月
        所受之利益）
    　2.占有系爭60之11地號土地34平方公尺：
    　　42,985×34×8%×9/12=87,689（88年10月1日至89年6
        月30日所受之利益）
　　　　43,942×34×8%=119,522（89年7月1日至92年12月31日
        間，1年所受之利益）
　　　　（119,522×3）＋（119,522×6/12）＝418,328（89年
        7月1日至92年12月31日所受之利益）
        45,372×34×8%×9/12＝92,559（93年1月1日至93年9
        月30日所受之利益）
    　　87,689＋418,328＋92,559＝598,576
        45,372×34×8%×÷12＝10,284（93年1月1日以後每月
        所受之利益）
    (三)被告甲○○部分：
    　1.占有系爭60之5地號土地22平方公尺；
    　　43,040×22×8%×9/12=56,813（88年10月1日至89年6
        月30日所受之利益）
　　　　44,000×22×8%=77,440（89年7月1日至92年12月31日
        間，1年所受之利益）
　　　　（77,440×3）＋（77,440×6/12）＝271,040（89年7
        月1日至92年12月31日所受之利益）
        45,440×22×8%×9/12＝59,981（93年1月1日至93年9
        月30日所受之利益）
        56,813＋271,040＋59,981＝387,834
        45,440×22×8%×÷12＝6,664（93年1月1日以後每月
        所受之利益）
    　2.占有系爭60之11地號土地45平方公尺：
    　　42,985×45×8%×9/12=116,060（88年10月1日至89年6
        月30日所受之利益）
　　　　43,942×45×8%=158,191（89年7月1日至92年12月31
        日間，1年所受之利益）
　　　　（158,191×3）＋（158,191×6/12）＝553,669（89年
        7月1日至92年12月31日所受之利益）
        45,372×45×8%×9/12＝122,504（93年1月1日至93年9
        月30日所受之利益）
    　　116,060＋553,669＋122,504＝792,233
        45,372×45×8%×÷12＝13,612（93年1月1日以後每月
        所受之利益）
    綜上，被告88年10月1日起至93年9月30日無權占有之期間，
    原告乙○○請求被告丁○給付792,327元（70,515＋721,812
    ＝792,327）、被告戊○○請求被告丁○給付70,515元（系
    爭60之5地號土地原告各有應有部分1/2，各得請求被告丁○
    占有所受之利益141,030元之一半，即70,515元）；被告乙○○請求被告己○○給付721,978元（123,402＋598,576＝
    721,978）、原告戊○○請求被告己○○給付123,402元（
    246,804÷2＝123,402）；原告乙○○請求被告甲○○給付
    986,150元（193,917＋792,233＝986,150）、原告戊○○請
    求被告甲○○給付193,917元（387,834÷2＝193,917）等相
    當於租金之不當得利。並請求被告自93年10月1日起至返還
    土地之日止，被告丁○應按月給付原告乙○○13,614元（
    1,212＋12,402＝13,614）、按月給付原告戊○○1,212元（
    2,424÷2＝1,212）；被告己○○應按月給付原告乙○○
    12,405元（2,121＋10,284＝12,405）、按月給付原告戊○○2,121元（4,242÷2＝2,121）；被告甲○○應按月給付原
    告乙○○16,944元（3,332＋13,612＝16,944）、應按月給
    付原告戊○○3,332元（6,664÷2＝3,332），自為可取。
七、從而，原告依民法第767條物上請求權及不當得利之法律關
    係，請求：
　　(一)被告丁○應將座落於台北市○○區○○段四小段60之5地
　　  號土地上，門牌號碼台北市○○區○○路二段78號，如附
      圖所示編號A部分，面積8平方公尺之建物拆除，並將所占
      用之土地騰空返還予原告。
　　(二)被告丁○應將座落於台北市○○區○○段四小段60之11地
　　  號土地上，門牌號碼台北市○○區○○路二段78號，如附
      圖所示編號B部分，面積41平方公尺之建物拆除，並將所
      占用之土地騰空返還予原告乙○○
  　(三)被告丁○應給付原告乙○○792,327元及自起訴狀繕本送
    　達之翌日即93年11月7日起至清償日止，按週年利率5%計
      算之利息。並自93年10月1日起至返還主文第1、2項土地
      與原告乙○○之日止，按月於每月一日給付原告乙○○
      13,614元；被告丁○應給付原告戊○○70,515元及自起訴
      狀繕本送翌日即93年11月7日起至清償日止，按週年利率
      5%計算之利息。並自93年10月1日起至返還第1項所載土地
      與原告戊○○之日止，按月於每月一日給付原告戊○○
      1,212元。
　  (四)被告己○○應將座落於台北市○○區○○段四小段60之5
　    地號土地上，門牌號碼台北市○○區○○路二段82號，如
      附圖所示編號E部分，面積14平方公尺之建物拆除，並將
      所占用之土地騰空返還予原告。
　　(五)被告己○○應將座落於台北市○○區○○段四小段60之11
　　　地號土地上，門牌號碼台北市○○區○○路二段82號，如
　　　附圖所示編號F部分，面積34平方公尺之建物拆除，並將
  　　所占用之土地騰空返還予原告乙○○。
  　(六)被告己○○應給付原告乙○○721,978元及自起訴狀繕本
    　送達之翌日即93年11月7日起至清償日止，按週年利率5%
      計算之利息。並自93年10月1日起至返還主文第3、4項土
      地與原告乙○○之日止，按月於每月一日給付原告乙○○
      12,405元；被告己○○應給付原告戊○○123,402元及自
      起訴狀繕本送翌日即93年11月7日起至清償日止，按週年
      利率5%計算之利息。並自93年10月1日起至返還第4項所載
      土地與原告戊○○之日止，按月於每月一日給付原告戊○○2,121元。
　　(七)被告甲○○應將座落於台北市○○區○○段四小段60之5
　　　地號土地上，門牌號碼台北市○○區○○路二段84號，如
  　　附圖所示編號G部分，面積22平方公尺之建物拆除，並將
    　所占用之土地騰空返還予原告。
　　(八)被告甲○○應將座落於台北市○○區○○段四小段60之11
　　　地號土地上，門牌號碼台北市○○區○○路二段84號，如
      附圖所示編號H部分，面積45平方公尺之建物拆除，並將
      所占用之土地騰空返還予原告乙○○。
    (九)被告甲○○應給付原告乙○○986,150元及自起訴狀繕本
      送達之翌日即93年11月12日起至清償日止，按週年利率5%
      計算之利息。並自93年10月1日起至返還主文第7、8項土
      地與原告乙○○之日止，按月於每月一日給付原告乙○○
      16,944元；被告甲○○應給付原告戊○○193,917元及自
      起訴狀繕本送翌日即93年11月12日起至清償日止，按週年
      利率5%計算之利息。並自93年10月1日起至返還第7項所載
      土地與原告戊○○之日止，按月於每月一日給付原告戊○○3,332元。
    為有理由，應予准許。
八、兩造陳明願供擔保，聲請宣告假執行或免為假執行，經核並
    無不合，爰各酌定相當之擔保金額，一併准許之。
九、原告於94年5月17日以準備書狀聲請調查證據命被告提出承
    租房屋承租人資料，並於94年5月26日言詞辯論時請求再勘
    驗現場，以便原告追加被告等語，然依本件原告請求被告拆
    屋還地，並給付相當於租金之不當得利，事證已臻明確，無
    再調查之必要。況原告於93年10月15日提起本件訴訟，本院
    於94年1月7日勘驗現場，原告已知系爭房屋或有出租他人之
    可能，接獲地政機關複丈成果圖後，本院於94年3月24日、5
    月5日再行二次言詞辯論，原告均未及時為調查證據之聲請
    ，於最後一次言詞辯論前始提出，顯為意圖延滯訴訟，逾時
    提出攻擊方法，有礙訴訟之終結，依民事訴訟法第196條第2
    項之規定，應駁回其聲請，附此敘明。
十、結論：原告之訴為有理由，依民事訴訟法第78條、第85條第
    1項但書、第390條第2項、第392條，判決如主文。
中　　華　　民　　國　　94　　年　　5 　　月　　31　　日
                  民事第五庭    法　官  吳青蓉
以上正本係照原本作成
如對本判決上訴，須於判決送達後20日內向本院提出上訴狀
中　　華　　民　　國　　94　　年　　5 　　月　　31　　日
                    　　　　　　書記官　陳耀山
